臺灣板橋地方法院民事裁定　　　　　　　96年度監字第241號
聲　請　人　甲○○
上列聲請人聲請選定禁治產人乙○○之監護人事件，本院裁定如
下：
    主　  文
選定甲○○（男、民國○○年○ 月○○日生、身分證統一編號：Ｚ000
000000號）為禁治產人乙○○之監護人。
程序費用由聲請人負擔。
    理    由
一、本件聲請意旨略以：聲請人甲○○為乙○○之子，前曾與蔡
    美珠共同具狀向本院聲請宣告乙○○為禁治產人，業經本院
    以96年度禁字第60號裁定宣告乙○○為禁治產人。因乙○○
    久患老人癡呆症，目前呈現植物人狀態，安置於寧園安養院
    福苑植物人區，全身插管長期臥床昏迷，相關醫療照顧事宜
    及負擔均由聲請人負責。因禁治產人乙○○並無民法第1111
    條第1 項規定之法定監護人，亦無足額可擔任親屬會議會員
    之親屬，致不能召開親屬會議，聲請人爰依民法第1132條第
    1 項之規定聲請本院指定禁治產人乙○○之親屬會議會員，
    並經本院以96年度家聲字第77號裁定指定李慶和、蔡美珠、
    孔祥怡、蔡慧婷、蔡致彥為乙○○之親屬會議會員在案。現
    乙○○既無其他法定之監護人，復經李慶和、蔡美珠、孔祥
    怡、蔡慧婷、蔡致彥等親屬會議會員五人開會全數同意選定
    禁治產人乙○○之子甲○○為其監護人，爰依民法第1111條
    第2 項之規定，聲請由法院徵求親屬會議之意見選定甲○○
    為乙○○之監護人等語。
二、按禁治產人之監護人，依下列順序定之：一、配偶。二、父
    母。三、與禁治產人同居之祖父母。四、家長。五、後死之
    父或母以遺囑指定之人。不能依前項規定定其監護人時，由
    法院徵求親屬會議之意見選定之，民法第1111條定有明文。
    依上開規定，於禁治產人無法定順序之監護人時，得由法院
    依聲請就適當之人選定為監護人。惟親屬會議不能召開或召
    開有困難時，依法應經親屬會議之事項，由有召集權人聲請
    法院處理之，民法第1132條第2 項另定有明文。
三、經查：
（一）聲請人主張其為乙○○之子，前曾與蔡美珠共同具狀向本
      院聲請宣告乙○○為禁治產人，業經本院以96年度禁字第
      60號裁定宣告乙○○為禁治產人等情，業據聲請人提出本
      院96年度禁字第60號裁定影本及戶籍謄本為證，並經本院
      依職權調閱該禁治產事件卷宗查明無訛，自應認為真實。
（二）聲請人主張禁治產人乙○○並無民法第1111條第1 項所規
      定之法定監護人，且無法定親屬會議會員，致無法召開親
      屬會議，供法院徵求親屬會議之意見選定監護人，前經聲
      請本院裁定指定禁治產人乙○○之親屬李慶和、蔡美珠、
      孔祥怡、蔡慧婷、蔡致彥為親屬會議會員，並已經李慶和
      、蔡美珠、孔祥怡、蔡慧婷、蔡致彥等親屬會議會員五人
      開會全數同意選定禁治產人乙○○之子甲○○為其監護人
      等情，業據聲請人提出本院96年度家聲字第77號民事裁定
      影本、乙○○親屬會議紀錄各1 件為證，且經本院依職權
      調閱該指定親屬會議會員事件卷宗查明無訛，堪信為真實
      。
（三）聲請人前曾與蔡美珠具狀向本院聲請宣告乙○○為禁治產
      人後，復至本院應訊接受調查，並繳交禁治產鑑定費用等
      情，業經本院依職權調取該禁治產事件卷宗查閱屬實。又
      聲請人主張禁治產人乙○○現於新竹湖口寧園安養院專人
      照顧，相關費用及安置事宜均由聲請人負責之事實，業經
      證人即聲請人之子女蔡慧婷於本院審理時證述明確（參見
      本院96年8 月24日非訟事件筆錄），足認聲請人主張其有
      負責養護乙○○生活起居之事實，堪信為真實。
四、按禁治產人之監護人為受監護人之利益，應按受監護人之財
    產狀況，護養療治其身體，民法第1112條定有明文。本件聲
    請人既為禁治產人乙○○之子，亦有意願擔任禁治產人乙○
    ○之監護人，並經李慶和、蔡美珠、孔祥怡、蔡慧婷、蔡致
    彥等五人組成親屬會議，開會同意由聲請人甲○○擔任禁治
    產人乙○○之監護人，且依卷附聲請人提出之財政部臺灣省
    北區國稅局95年度綜合所得稅各類所得資料清單、財產歸屬
    資料清單、離職證明書各1 件以觀，聲請人雖已離職退休，
    惟名下尚有2 筆不動產及存款，而禁治產人乙○○長期均由
    聲請人甲○○負責照顧適宜，本院審酌此等情狀，認聲請人
    甲○○應有監護禁治產人乙○○之能力，並適於任之，由其
    任監護人，符合禁治產人乙○○之最佳利益。從而，聲請人
    聲請本院選定其為禁治產人乙○○之監護人，洵屬正當，應
    予准許。
五、依非訟事件法第21條第1 項前段，裁定如主文。
中　　華　　民　　國　　96　　年　　8 　　月　　31　　日
                    家事法庭  法　官　郭光興
以上正本係照原本作成。
如對本裁定抗告須於裁定送達後10日內向本院提出抗告狀，並應
繳納抗告費新臺幣1,000 元。
中　　華　　民　　國　　96　　年　　9 　　月　　3 　　日
                              書記官　翁子婷
